【裁判字號】    92,交簡上,152
【裁判日期】    921124
【裁判案由】    過失傷害
【裁判全文】
臺灣高雄地方法院刑事判決                      九十二年度交簡上字第一五二號
    上  訴  人
    即  被  告  丙○○
右上訴人因過失傷害案件，不服臺灣高雄地方法院交通法庭於中華民國九十二年十月
九日九十二年度交簡字第一四七八號第一審簡易判決（聲請簡易判決處刑案號：臺灣
高雄地方法院檢察署九十二年度偵字第一三八八號），提起上訴，本院管轄之第二
審合議庭判決如左：
    主  文
上訴駁回。
丙○○緩刑貳年。
    事  實
一、丙○○考領有重型機車駕駛執照，於民國九十二年三月二十五日上午七時三十分
    許，騎乘車號ＹＭＰ—五九六號重型機車，沿高雄縣大社鄉○○路由東向西方向
    行駛，途經經建路與興公路交岔路口之圓環第三車道，本應注意行進中駕駛人應
    注意車前狀況及兩車併行之間隔，隨時採取必要之安全措施，而當時天候晴，日
    間自然光線，車道舖裝柏油，路面乾燥無缺陷且無障礙物，視距良好，又依其智
    識、能力亦無不能注意之情事，竟疏未注意，未留意前方車輛之動態，致見乙○
    ○車號ＷＣＲ—二八七號輕型機車，沿高雄縣大社鄉○○路由東往西方向行駛由
    該圓環第三車道往興公路時，欲煞避已嫌不及，其機車前方車頭碰撞乙○○所騎
    乘之機車左後側，因而致乙○○人車倒地，並受有左腓骨遠端骨折之傷害。丙○
    ○於肇事後，於有偵查犯罪職權之公務員尚未知悉上開犯罪事實前，向前往現場
    處理之高雄縣警察局仁武分局交通事故處理小組警員坦承肇事而接受審判。
二、案經乙○○訴由高雄縣警察局仁武分局報告臺灣高雄地方法院檢察署檢察官偵查
    後聲請簡易判決處刑。
    理  由
一、右揭犯罪事實，業據上訴人即被告丙○○於本院審理中供承不諱（參見本院卷第
    三八頁‧九十二年十一月二十一日審判筆錄），核與告訴人乙○○於警訊及本院
    審理中所指訴之情節大致相符，並有博正醫院診斷證明書、林進興醫院診斷書、
    高雄縣警察局仁武分局道路交通事故現場圖、道路交通事故調查報告表(一)及(二)、
    交通事故處理小組現場訪談訊問筆錄、道路交通事故案件談話紀錄、道路交通事
    故現場蒐證照片十幀等件附卷可稽（參見警卷第三—四、九—十三、十五—十八
    頁）。按駕駛人應注意車前狀況及兩車併行之間隔，並隨時採取必要之安全措施
    ，道路交通安全規則第九十三條第一項第四款定有明文，被告考領有重型機車駕
    駛執照，並駕駛重型機車上路，本應具有前揭注意義務，且其業已成年，亦有卷
    載年籍資料可稽，自應具有前揭注意能力至屬甚明。再依上開道路交通事故調查
    報告表現場圖及卷附照片所示，本件交通事故當時天氣晴，日間自然光線，車道
    舖裝柏油，路面乾燥無缺陷且無障礙物，視距良好等情，亦有各項記載載明於上
    開道路交通事故調查報告表一紙附卷足憑，則按當時情形，被告既無不能注意之
    情事，竟疏未注意，未留意前方車輛之動態，致見告訴人駕駛之機車，沿高雄縣
    大社鄉○○路由東往西方向行駛由該圓環第三車道往興公路時，欲煞避已嫌不及
    ，其機車前方車頭碰撞告訴人所騎乘之機車左後側，因而致告訴人人車倒地，並
    受有左腓骨遠端骨折之傷害，有上開博正醫院診斷證明書及林進興醫院診斷書各
    一紙在卷可憑（參見警卷第三—四頁）。且台灣省高屏澎區車輛行車事故鑑定委
    員會鑑定意見亦同本院前開認定，有台灣省高屏澎區車輛行車事故鑑定委員會鑑
    定意見書一份附卷可憑（參見原審卷第十—十一頁），足徵被告應有過失灼然甚
    明，是以被告之過失行為與告訴人所受傷害之結果間具有相當因果關係。綜上所
    述，足見被告於本院審理中之自白核與事實相符，自可採為論罪科刑之依據，從
    而，本件事證已臻明確，被告犯行洵堪認定，應予應法論科。
二、核被告所為，係犯第二百八十四條第一項前段之普通過失傷害罪。被告於犯罪未
    被發覺前，主動向現場處理之警員自首而接受裁判，有上開道路交通事故談話紀
    錄表一份附卷可稽，應依刑法第六十二條之規定減輕其刑。
三、原審以被告罪證明確，因而適用刑事訴訟法第四百四十九條第一項前段、第三項
    、第四百五十四條第二項，刑法第二百八十四條第一項前段、第四十一條第一項
    前段、第六十二條前段，罰金罰鍰提高標準條例第一條前段、第二條規定，並審
    酌被告犯後否認犯行，未積極與告訴人尋求和解，惟念其從無前科，有台灣高等
    法院被告全國前案紀錄表一份在卷足憑，足認素行良好，僅因一時疏失，偶罹刑
    典等一切情狀，逕以簡易判決判處被告拘役三十日，如易科罰金，以銀元三百元
    折算一日。經核認事用法均無違誤，量刑亦稱妥適，被告上訴意旨認原審量刑過
    重，指摘原判決不當，為無理由，應予駁回。
四、末查，被告前未曾受有期徒刑以上刑之宣告，此有臺灣高雄地方法院被告院內索
    引卡紀錄表、臺灣高等法院被告全國前案紀錄表、臺灣高雄地方法院檢察署刑案
    資料查註紀錄表各一份附卷可參，且被告犯後於本院審理中終能坦認犯行，深具
    悔意，並與告訴人達成和解，賠償告訴人損失，已據告訴人於本院審理中陳明在
    卷及高雄縣大社鄉調解委員會調解筆錄影本一紙在卷可考（參見本院卷第二七、
    二九頁），足認其因一時疏慮，致犯本罪，經此教訓，當知所惕勵而無再犯之虞
    ，本院認為前開對其宣告之刑，以暫不執行為適當，併予宣告緩刑二年，以啟自
    新。
據上論斷，應依刑事訴訟法第四百五十五條之一第一項、第三項、第三百六十八條，
刑法第七十四條第一款，判決如主文。
本案經檢察官甲○○到庭執行職務。
中      華      民      國    九十二    年     十一     月    二十四    日
                                      臺灣高雄地方法院交通法庭
                                        審判長法  官  吳  永  宋
                                              法  官  洪  能  超
                                              法  官  林  家  賢
右正本證明與原本無異。
不得上訴。
                                          書記官  許  雅  惠
中      華      民      國    九十二    年     十一     月    二十四    日
附錄本判決論罪科刑法條：
刑法第二百八十四條第一項：
因過失傷害人者，處六月以下有期徒刑、拘役或五百元以下罰金，致重傷者，處一年
以下有期徒刑、拘役或五百元以下罰金。


司法院資訊處製作；財團法人民間司法改革基金會備份。
